---
title: "Untitled"
author: "ierayo"
date: "2019/5/5"
output: html_document
---

# まえがきアンド準備

私本管理で吐き出したCSVをjsonに変換する．
このjsonはscrapboxで読むためのフォーマットになっている．

準備は，，このくらいか＞＞
```{r message=F, error=F, warning=F}
library(tidyverse)
library(readr)
library(jsonlite)
library(lubridate)
```

あと，リンクを作るための括弧づくり関数．
```{r}
kakorize <- function(x){
  str_c("[", x, "]")
}
```


# CSVの読み込み

私本管理で吐き出したCSVを読み込む．
このとき，たぶん，`UTF-8`にしとくのがいいかも．
型，ISBNはデフォルトでは文字列型になることが多い．
きちんと型を指定するほうが親切である．
なおCSVは，私本管理のdataフォルダから手動で持ってくる感じになる．
CSVのファイル名は読み取った日の日付にする．
また，`lubridate`の`today()`のアレに合わせる．
これは次のようになる．

```{r}
today()
```

ということで，ファイル名はこんなのが理想だ．
```{r}
input <- str_c(today(), ".csv")
target.df <- read_csv(input, col_types = cols(ISBN = col_character()))
```

```{r}
target.df
```

## 下の関数の実行部分、これだけやればおｋ
処理をひとまとめにしたのでもう、呼び出すだけ。単にね。
ただし、実行日の日付でのcsvが必要。
`yyyy-mm-dd.csv`というcsvがないとダメ、ということ。
```{r}
shihonToScrapbox()
```



## 関数にして一気にやってしまいたい。

```{r}
shihonToScrapbox <- function(){
  # 入出力
  inputName <- str_c(today(), ".csv")
  outputName <- str_c(today(), ".json")
  books.df <- read_csv(inputName, col_types = cols(ISBN = col_character()))
  
  # 必要な列をしぼる
  books_sub.df <- books.df %>%
    mutate(Update = str_c(`備考4:年`,`備考4:月`,`備考4:日`)) %>%
    select(title = "タイトル", 
           ISBN = "ISBN", 
           author = "作者1", 
           author2 = "その他の作者",
           publisher = "発行所",
           picURL = "画像",
           jisuiFlg = "備考1...18",
           fileName = "備考2...19",
           "Update") #この順番になる？ なります．
  
  # webdav用の定数
  qnrp <- "http://qnrp:5000/dav"
  
  # 画像のリンク-ファイルのリンク の作成
  # どうやら、半角スペースがある場合は%20が必要、、これほかの記号もでは
  books_sub.df <- books_sub.df %>% 
    mutate(ff = if_else(is.na(jisuiFlg), fileName, str_c(jisuiFlg, fileName, sep = "/"))) %>% 
    mutate(ff = utils::URLencode(ff)) %>% 
    mutate(ff = str_c(qnrp, ff, sep = "/")) %>% 
    mutate(picAndFile = str_c(picURL, ff, sep = " ")) %>% 
    select(-ff)
  
  # リンクのためのカッコをつける
  books_sub.df <- books_sub.df %>%
    mutate(author = kakorize(author), 
           author2 = kakorize(author2), 
           publisher = kakorize(publisher),
           picURL = kakorize(picAndFile)) %>%
    mutate(author = if_else(is.na(author), "0", author), # 文字列なので"0"とする．
           author2 = if_else(is.na(author2), "0", author2),
           publisher = if_else(is.na(publisher), "0", publisher))

  # なんか json のために list にしたい
  books_sub.df_lines <- books_sub.df %>%
    mutate(lines = str_c(ISBN, author, author2, publisher, Update, sep = ", ")) %>%
    mutate(lines = pmap(list(title, picURL, lines), list)) %>%
    select(-ISBN, -author, -author2, -publisher, -Update, -picURL)

  # df -> list -> json -> 書き出し
  books_sub.list <- list("pages" = books_sub.df_lines)
  books_sub.json <- toJSON(books_sub.list, auto_unbox = T)
  write_file(books_sub.json, outputName)
  
}
```

### 画像とファイルへのリンク

Nasにファイルがあるなら、画像をクリックしたときにそのファイルをブラウザ上で見たい。
scrapboxには[picUrl filePath] のような記法でそれが実現できる。
いまpicurlはできてる。filePathにあたる部分をつくりたい。
ところで、kindleのやつはパスがないので、3パターンになる。

 1. 自炊したpdf
 1. 自炊でない、DRMフリーのpdf
 1. kindle
 
あるいはkindleならダミーのファイルというかamazonに飛ばすとか。。

```{r}
qnrp <- "http://qnrp:5000/dav"

# 必要な列をしぼる
target.df %>%
  mutate(Update = str_c(`備考4:年`,`備考4:月`,`備考4:日`)) %>%
  select(title = "タイトル", 
         ISBN = "ISBN", 
         author = "作者1", 
         author2 = "その他の作者",
         publisher = "発行所",
         picURL = "画像",
         failePath = "備考1...18",
         faileName = "備考2...19",
         "Update") %>% 
  mutate(ff = if_else(is.na(failePath), faileName, str_c(failePath, faileName, sep = "/"))) %>% 
  mutate(ff = str_c(qnrp, ff, sep = "/")) %>% 
  mutate(picAndFile = str_c(picURL, ff, sep = " "))
rm(qnrp)
```

```{r}
urle
str_c("http://qnrp:5000/dav", URLencode("独習C++-新版-.pdf", reserved = T), sep = "/")
```



# こっちにうつせばいいのでは、force directed

とりあえず確認してみましょう．
gihyoのは電子用のisbnのためか，発行所がnot availableになる．
```{r eval=F}
books_tags.df <- books.df %>% 
  mutate(Update = str_c(`備考4:年`,`備考4:月`,`備考4:日`)) %>%
  mutate(source = row_number() -1,
         target = row_number() -1) %>% 
  select(
    source, target,
    title = "タイトル",
    ISBN = "ISBN",
    author1 = "作者1",
    author2 = "作者2",
    author_other = "その他の作者",
    publisher = "発行所",
    rabel = "レーベル",
    "Update")
```

サボった買いがあるあれ
```{r}
books_tags.df <- books_tags.df %>% 
  mutate(tag1 = author1, tag2 = rabel) %>% 
  pivot_longer(cols = starts_with("tag"), values_to = "tags") %>% 
  drop_na(tags) %>% 
  group_by(tags) %>% 
  expand(source, target) %>% 
  filter(source < target) %>% 
  select(source, target, tags) %>% 
  ungroup()
```

```{r}
nodes <- toJSON(books.df %>% select(ISBN))
edges <- toJSON(books_tags.df)
```


```{r}
dataset <- list("nodes" = books_sub.df_graph,
                "edges" = books_tags.df %>% select(-tags)) %>% toJSON(pretty = TRUE)
#write_json(dataset, "dataset5.json")
write_file(dataset, "dataset6.json")
```

ノード作成係は，もうきちんとしておいた方がいいでしょう，
```{r}
books_sub.df_graph <- books_sub.df %>% 
  mutate(thumnail = str_c("thumnail/t_", ISBN, ".png"),
         cover = str_c("original/", ISBN, ".jpg")) %>% 
  select(-author2) %>% 
  mutate(id = row_number() - 1)
```

```{r}
books_sub.df_graph
```

3d要は`links`じゃないか！！！！！！！！！！！
```{r}
books_sub.df_graph2 <- books_sub.df %>% 
  mutate(thumnail = str_c("t_", ISBN, ".png"),
         cover = str_c(ISBN, ".jpg")) %>% 
  select(-author2) %>% 
  mutate(id = row_number() - 1)
```

```{r}
dataset <- list("nodes" = books_sub.df_graph2,
                "links" = books_tags.df %>% select(-tags)) %>% toJSON(pretty = TRUE)
#write_json(dataset, "dataset5.json")
write_file(dataset, "dataset7.json")
```



```{r}
list("nodes" = books.df %>% transmute(idd = row_number())) %>% toJSON() %>% write_json("dataset4.json")
```

